# 求助：表决权委托与报表合并

提问人：豆 妈 170107 时间：2022-06-23 10:49:11
求助陈老师：
A公司100%持股B、C公司，即B、C公司为A公司的全资子公司，B公司100%持股甲公司。A、B、C及甲公司实际为同一套管理班子，同一个决策层。因业务开展，决定由B、C公司对甲公司进行增资，增资后，B、C公司分别持有甲公司30%、70%的股权。
B、C公司签署协议约定C公司70%的表决权委托给B公司，保留除表决权之外的财产权利，诸如分红权、剩余财产分配权，由B公司继续对甲公司进行管理决策。C公司也未要求B公司保障其资本金的安全及一定收益。
基于上述安排，
1 、 B公司可以继续并表甲公司么？可以的话，在B公司合并报表层面按照70%确认属于C公司的少数股东权益？
2 、 C公司单体报表中应该怎么核算对甲公司的投资呢？C公司的表决权虽然指定为B公司，但上述所有公司最终还是一个决策层。 怎么判断C公司对甲公司的影响呢？
感谢！

回答人：chenyiwei
由于B、C同为A的全资子公司，因此B、C之间的表决权委托可能较为随意。建议了解为何B仅出资30%但接受表决权委托，以及C自身是否为单纯的财务投资人等因素，以综合考虑甲公司控制权的归属。
如果表决权委托属实，则虽然C持有甲70%股权，但对甲无控制、共同控制且无重大影响，只能作为金融资产核算。